臺灣高雄地方法院刑事判決　　　　　　　94年度訴緝字第67號
公　訴　人　臺灣高雄地方法院檢察署檢察官
被　　　告　甲○○
　　　　　　　　　　　(
上列被告因違反毒品危害防制條例案件，經檢察官提起公訴（94
年度毒偵字第4041號）及移送併辦（93年度毒偵字第5824號、94
年度毒偵字第3469、4151號），被告就被訴事實為有罪之陳述，
經本院合議庭裁定由受命法官獨任進行簡式審判程序，本院判決
如下：
    主  文
甲○○連續施用第一級毒品，累犯，處有期徒刑拾月；扣案如附
表1 編號1 、3 、附表3 編號1 、4 、5 所示之物，均沒收銷燬
之。又連續施用第二級毒品，累犯，處有期徒刑伍月；扣案如附
表1 編號2 、4 、附表2 編號1 、附表3 編號2 、3 、4 、5 所
示之物，均沒收銷燬之。應執行有期徒刑壹年貳月；扣案如附表
1 至附表3 所示之物，均沒收銷燬之。
    事實及理由
一、甲○○曾於民國93年間因違反毒品危害防制條例等案件，經
    法院判處定應執行有期徒刑5 月確定，甫於93年4 月22日易
    科罰金執行完畢。另甲○○前因施用毒品案件，經本院以91
    年度毒聲字第2583號裁定令入觀察、勒戒處所觀察、勒戒後
    ，因無施用毒品之傾向，於91年5 月27日自臺灣高雄看所守
    附設觀察勒戒處所釋放，並經臺灣高雄地方法院檢察署檢察
    官於91年5 月24日以91年度毒偵字第2169號不起訴處分確定
    。詎甲○○仍不知悔改，竟於觀察勒戒執行完畢釋放後5 年
    內基於施用第一級毒品及第二級毒品之概括犯意，自93年5
    月中旬某日起至94年4 月21日止（不含公權力拘束期間），
    連續在其高雄市○○路7 號之住處等地施用海洛因及甲基安
    非他命多次；另自93年7 月中旬某日起至同月23日止，連續
    在其高雄市○○路7 號之住處等地施用MDMA多次。嗣為警分
    於(一)93年7 月23日16時40分許，在高雄市○○區○○街562
    號5 樓之7 查獲，並扣得如附表1 所示之物。(二)93年9 月30
    日16時許，在高雄市○鎮區○○街171 巷1 弄13號查獲，並
    扣得如附表2 所示之物。(三)94年4 月21日22時30分許，在高
    雄市○○區○○路7 號前查獲，並扣得如附表3 所示之物。
    並均採集其尿液檢驗，而查悉上情。
二、上開犯罪事實，有下列證據可資證明：
  (一)被告甲○○於本院審理時之自白。
  (二)高雄市立凱旋醫院93年8 月9 日、93年10月25日、94年5 月
    2 日檢驗報告各1 份（93年度毒偵字第4041號卷第26頁、本
    院93年度訴字第2901號卷第40頁、本院卷第79頁）。
  (三)法務部調查局92年8 月24日調科壹字第220018047 號鑑定通
    知書、同局94年7 月5 日鑑定通知書，高雄醫學大學附設中
    和紀念醫院93年11月30日0000-000號、0000-000號、
    0000-000號檢驗報告、同院93年12月14日0000-0000 號檢驗
    報告、同院94年6 月14日0000-000號、9406-80 號檢驗報告
    、同院94年6 月28日0000-000號、0000-000號檢驗報告，及
    扣案如附表1 至附表3 所示之物。
  (四)臺灣高等法院被告前案紀錄表、刑案資料查註紀錄表、全國
    施用毒品案件紀錄表、受觀察勒戒人毒品及前科紀錄簡列表
    各1 份。
三、核被告所為係犯毒品危害防制條例第10條第1 項之施用第一
    級毒品罪及同條第2 項之施用第二級毒品罪。被告持有第一
    、二級毒品進而施用，其持有之低度行為，應為施用之高度
    行為所吸收，不另論罪。被告先後多次施用第一、二級毒品
    之犯行，均時間緊接，觸犯構成要件相同之罪，顯均係基於
    概括犯意為之，為連續犯，均依刑法第56條之規定，論以一
    罪論，並加重其刑。被告曾於93年間因違反毒品危害防制條
    例等案件，經法院判處定應執行有期徒刑5 月確定，並於93
    年4 月22日易科罰金執行完畢乙情，有臺灣高等法院被告全
    國前案記錄表1 份在卷可憑，其於有期徒刑執行完畢後，5
    年內再犯本件有期徒刑以上之罪，係屬累犯，應依刑法第47
    條之規定加重其刑，並與前開加重之事實，依法遞加之。又
    公訴人雖僅就被告自93年5 月中旬起至同年7 月23日14時止
    連續施用甲基安非他命、自93年5 月中旬起至同年7 月中旬
    止施用海洛因，及自93年7 月中旬起至同年月23日10時、11
    時許止施用MDMA之犯行提起公訴，然被告之其餘犯罪事實與
    前揭經起訴並由本院論罪科刑部分有連續犯之裁判上一罪關
    係，已如前述，依審判不可分原則，其餘犯罪事實亦為起訴
    效力所及，本院自得併予審理，附此敘明。爰審酌被告前因
    違反毒品危害防制條例案件，經觀察、勒戒後，仍未能徹底
    戒絕毒品，且於93年7 月23日經警查獲後，復再於93年9 月
    30日、94年4 月22日為警查獲，顯見其無戒毒悔改之意，惟
    念及被告施用毒品，乃戕害一己之身體健康，所為尚未害及
    他人，及被告於犯罪後坦承犯行，犯後態度尚佳等一切情狀
    ，量處如主文所示之刑，並定其應執行之刑。又扣案如附表
    1 編號1 、2 、附表2 編號1 、附表3 編號1 、2 所示之物
    ，係毒品危害防制條例第2 條第2 項所稱之毒品；如附表1
    編號3 、4 、附表3 編號3 、4 、5 所示之物（因均含有海
    洛因或甲基安非他命無法剝離），均應依毒品危害防制條例
    第18條第1 項前段規定，宣告沒收銷燬之。至93年7 月23日
    扣案之白色粉末1 包，並未含有法定毒品成分，有法務部調
    查局94年7 月5 日鑑定通知書1 份在卷可稽（見本院卷第
    132 頁），爰不宣告沒收；鑑驗所耗損之毒品，既已費失，
    自無庸宣告沒收銷燬，均附此敘明。
四、依刑事訴訟法第299 條第1 項前段、第273 條之1 第1 項、
    第310 條之2 、第454 條，毒品危害防制條例第10條第1 項
    、第2 項、第18條第1 項前段，刑法第11條、第56條、第47
    條、第51條第5 款，判決如主文。
五、如不服本判決，應自判決送達之翌日起10日內，向本院提出
    上訴狀。
本案經檢察官乙○○到庭執行職務。
中　　華　　民　　國　　94　　年　　7 　　月　　29　　日
                  刑事第十六庭  法　官  洪能超
以上正本證明與原本無異。
中　　華　　民　　國　　94　　年　　7 　　月　　29　　日
                                書記官  曾小玲
附錄本案論罪科刑之法條
毒品危害防制條例第10條
施用第一級毒品者，處六月以上五年以下有期徒刑。
施用第二級毒品者，處三年以下有期徒刑。
附表1（93年7 月23 日查獲）
┌──┬───────────────────────┬─────────────────┐
│編號│扣案物                                        │ 備註（沒收依據）                 │
├──┼───────────────────────┼─────────────────┤
│1   │海洛因拾柒包（驗後合計淨重拾柒點陸柒公克，含殘│毒品危害防制條例第18條第1項前段   │
│    │留海洛因無法析離之包裝袋拾柒個）              │                                  │
├──┼───────────────────────┼─────────────────┤
│2   │甲基安非他命拾拾陸包（驗後合計毛重拾肆點陸公克│同上                              │
│    │，含殘留甲基安非他命無法析離之包裝袋拾陸個）  │                                  │
├──┼───────────────────────┼─────────────────┤
│3   │殘留海洛因無法析離之電子磅秤壹個              │同上                              │
├──┼───────────────────────┼─────────────────┤
│4   │殘留甲基安非他命無法析離之吸食器壹個          │同上                              │
└──┴───────────────────────┴─────────────────┘
附表2（93年9 月30日查獲）
┌──┬───────────────────────┬─────────────────┐
│編號│扣案物                                        │ 備註（沒收依據）                 │
├──┼───────────────────────┼─────────────────┤
│一  │甲基安非他命壹包（驗後毛重參公克，含殘留甲基安│毒品危害防制條例第18條第1項前段   │
│    │非他命無法析離之包裝袋壹個）                  │                                  │
└──┴───────────────────────┴─────────────────┘
附表3（94年4月22日查獲）
┌──┬───────────────────────┬─────────────────┐
│編號│扣案物                                        │ 備註（沒收依據）                 │
├──┼───────────────────────┼─────────────────┤
│1   │海洛因參包（驗後合計淨重柒公克，含殘留海洛因無│毒品危害防制條例第18條第1項前段   │
│    │法析離之包裝袋參個）                          │                                  │
│    │                                              │                                  │
├──┼───────────────────────┼─────────────────┤
│2   │甲基安非他命肆包（驗後合計毛重貳拾貳公克，含殘│同上                              │
│    │留甲基安非他命無法析離之包裝袋肆個）          │                                  │
├──┼───────────────────────┼─────────────────┤
│3   │殘留甲基安非他命無法析離之吸食器壹組          │同上                              │
├──┼───────────────────────┼─────────────────┤
│4   │殘留海洛因、甲基安非他命無法析離之夾鏈袋壹批  │同上                              │
├──┼───────────────────────┼─────────────────┤
│5   │殘留海洛因、甲基安非他命無法析離之電子磅秤壹個│同上                              │
└──┴───────────────────────┴─────────────────┘
